# 未分配利润转增资本

提问人：oldtiang 时间：2014-08-22 17:10:24
转增基准日是什么意思？可以随便定吗？实际转增日与转增基准日之间的未分配利润变动如何审验？还是按财务报表底稿格式审验吗？

回答人：chenyiwei
转增基准日是指确定转增方案所依据的财务数据所属的资产负债表日。在转增基准日到实际转增日之间，应关注是否因经营亏损等原因导致未分配利润发生减少，低于拟转增金额的情况出现。